臺灣宜蘭地方法院刑事判決　　　　　　　 94年度訴字第339號
　　公　訴　人　臺灣宜蘭地方法院檢察署檢察官
　　被　　　告　甲○○
　　　　　　　　　　　　樓
上列被告因偽造文書案件，經檢察官提起公訴（九十四年度核退
偵字第六四號），本院合議庭裁定由受命法官獨任進行簡式審判
程序，爰不經通常程序判決如下：
    主  文
甲○○連續行使偽造私文書，足以生損害於公眾及他人，處有期
徒刑伍月。如易科罰金，以佰元折算壹日。
扣案偽造「乙○○」之身分證、汽車與機車駕駛執照各壹枚，及
汽（機）車駕駛人審驗暨各項異動登記書內偽造之「乙○○」簽
名貳枚與中華電信股份有限公司三重營運處行動電話業務（租用
／異動）申請書、中華電信股份有限公司市內電話業務申請書及
同意書內偽造之「乙○○」簽名各壹枚，均沒收之。
    事  實
一、甲○○前因侵占案件，經臺灣板橋地方法院發佈通緝，竟為
    逃避查緝，而與年籍姓名不詳自稱「林小姐」之成年女子基
    於共同偽造特種文書之犯意聯絡，先於民國九十一年九月十
    八日前之同年九月中旬某日，在臺北市○○○街、三元街口
    交付「林小姐」新臺幣（下同）二千元訂金及其自身照片一
    張，再於二日後於同一地點付清尾款三萬八千元後，由「林
    小姐」將已偽造完成之「乙○○」身分證一枚交予甲○○，
    足以生損害主管機關對於身分證件管理之正確性與乙○○。
    嗣甲○○旋於同年月十八日以五百元代價，委託不知情之年
    籍姓名不詳成年人，持該枚偽造之「乙○○」身分證至臺北
    市○○路○段二十一號臺北市監理站，佯稱遺失駕駛執照而
    以「乙○○」之名義偽造汽（機）車駕駛人審驗暨各項異動
    登記書之私文書後，交付該份私文書予承辦公務人員而行使
    之，致使不知情之承辦公務人員將此不實之事項填載於職務
    上掌管之公文書且據此補發偽造之「乙○○」汽車及機車駕
    駛執照各一枚，足以生損害於公路監理機關對於汽、機車駕
    駛執照異動事項管理之正確性及乙○○。嗣甲○○再於同年
    十月二十三日，持偽造之「乙○○」身分證至臺北縣三重市
    ○○路○段二十七號中華電信股份有限公司公司三重營運處
    ，以「乙○○」之名義偽造中華電信股份有限公司三重營運
    處行動電話業務（租用／異動）申請書、中華電信股份有限
    公司市內電話業務申請書及同意書之私文書申請市內電話及
    行動電話門號，並將上開私文書交予承辦人員而行使之，足
    以生損害於中華電信公司對於用戶號碼管理之正確性及乙○
    ○。嗣於同年十二月三日十四時許，在臺北縣汐止市○○路
    ○段二八五號前為警查獲，並扣得上開偽造之「乙○○」身
    分證及汽車、機車駕駛執照各一枚。
二、案經臺北市政府警察局移送臺灣士林地方法院檢察署檢察官
    呈請臺灣高等法院檢察署檢察長令轉臺灣宜蘭地方法院檢察
    署檢察官偵查起訴。
    理  由
一、上揭事實，迭據被告甲○○自警詢至偵審中到庭自承不諱，
    核與被害人乙○○於警詢時之陳述相符一致，復有偽造之「
    乙○○」身分證及汽車、機車駕駛執照各一枚扣案，暨汽（
    機）車駕駛人審驗暨各項異動登記書、中華電信股份有限公
    司三重營運處行動電話業務（租用／異動）申請書、中華電
    信股份有限公司市內電話業務申請書及同意書、內政部警政
    署刑事警察局九十三年六月十一日刑鑑字第一一三七三九號
    鑑驗通知書各一份在卷可稽，堪認被告之自白洵與真實相符
    ，咸可採信。本件事證已臻明確，被告各該犯行均堪認定，
    皆應依法論科。
二、核被告甲○○向年籍姓名不詳自稱「林小姐」之成年女子以
    四萬元之代價購入換貼其己身照片之偽造「乙○○」身分證
    ，再利用不知情之年籍姓名不詳之成年男子以「乙○○」之
    名義偽造汽（機）車駕駛人審驗暨各項異動登記書後交付該
    管承辦公務人員而行使，致使不知情之承辦公務人員將此不
    實之事項填載於職務上所掌之公文書，並據以補發換貼被告
    甲○○照片之偽造「乙○○」汽車與機車駕駛執照；又其復
    持偽造之「乙○○」身分證至中華電信股份有限公司三重營
    運處，以「乙○○」之名義偽造中華電信股份有限公司三重
    營運處行動電話業務（租用／異動）申請書、中華電信股份
    有限公司市內電話業務申請書及同意書之私文書，並將上開
    私文書交予承辦人員而行使之所為，各足以生損害主管機關
    對於身分證管理之正確性、公路監理機關對於汽、機車駕駛
    執照補發管理之正確性、中華電信公司對於用戶號碼管理之
    正確性及乙○○，所為係犯刑法第二百十六條、第二百十條
    之行使偽造私文書罪、同法第二百十六條、第二百十二條之
    行使偽造特種文書罪及同法第二百十四條之使公務員登載明
    知不實事項罪。又被告甲○○與年籍姓名不詳自稱「林小姐
    」之成年女子就所犯偽造特種文書之犯行間，具有共同犯意
    聯絡及行為分擔，應論以共同正犯。而其利用不知情之年籍
    姓名不詳成年男子持偽造之「乙○○」身分證至臺北市監理
    站，佯稱遺失駕駛執照而偽造汽（機）車駕駛人審驗暨各項
    異動登記書之私文書後，交付該份私文書予承辦公務人員而
    行使之，致使不知情之承辦公務人員將此不實之事項填載於
    職務上掌管之公文書且據此補發偽造之「乙○○」之汽車及
    機車駕駛執照各一枚，足以生損害於公路監理機關對於汽、
    機車駕駛執照異動事項管理之正確性及乙○○之行為，則屬
    間接正犯。其在汽（機）車駕駛人審驗暨各項異動登記書、
    中華電信股份有限公司三重營運處行動電話業務（租用／異
    動）申請書、中華電信股份有限公司市內電話業務申請書及
    同意書之私文書上偽造「乙○○」簽名之行為，均屬偽造文
    書之階段行為，應與上開偽造私文書之低度行為，同為行使
    偽造私文書之高度行為所吸收，而皆不另論罪。至其偽造特
    種文書之低度行為，亦為行使之高度行為所吸收，同不另論
    罪。被告先後偽造汽（機）車駕駛人審驗暨各項異動登記書
    、中華電信股份有限公司三重營運處行動電話業務（租用／
    異動）申請書、中華電信股份有限公司市內電話業務申請書
    及同意書後據以行使之行使偽造私文書犯行，則因時間緊接
    ，方法相同且觸犯構成要件相同之罪，顯係基於概括犯意反
    覆為之，應依刑法第五十六條連續犯之規定論以一罪，並加
    重其刑。至其所犯前開各罪間，因具有方法、目的之牽連關
    係，應依刑法第五十五條牽連犯之規定，從一重之行使偽造
    私文書罪處斷。審酌被告為圖逃避通緝，竟偽造「乙○○」
    之身分證並持該枚偽造之身分證據以補發偽造之「乙○○」
    汽車與機車駕駛執照及中華電信市內電話與行動電話，嚴重
    影響各該主管機關對於各該證件及業務執掌管理之正確性與
    乙○○，情節匪淺，另復參酌其犯罪之動機、目的、手段、
    素行、生活狀況、智識程度、犯罪所生之損害及犯罪後態度
    等一切情狀，爰酌情量處如主文所示之刑，並諭知易科罰金
    之折算標準，以資警懲。
三、扣案偽造之「乙○○」身分證一枚，乃被告所有供犯罪所用
    之物，另偽造之「乙○○」汽車與機車駕駛執照各一枚，則
    屬被告所有因犯罪所得之物，應分別依刑法第三十八條第一
    項第二款、第三款之規定，併予諭知沒收之。另偽造之汽（
    機）車駕駛人審驗暨各項異動登記書、中華電信股份有限公
    司三重營運處行動電話業務（租用／異動）申請書、中華電
    信股份有限公司市內電話業務申請書及同意書各一份，各屬
    臺北市監理站及中華電信股份有限公司三重營運處留存所有
    之物，非屬被告所有，爰不併予宣告沒收。然前揭汽（機）
    車駕駛人審驗暨各項異動登記書中偽造之「乙○○」簽名二
    枚，及中華電信股份有限公司三重營運處行動電話業務（租
    用／異動）申請書、中華電信股份有限公司市內電話業務申
    請書與同意書內偽造之「乙○○」簽名各一枚，則皆應依刑
    法第二百十九條之規定，不論屬於犯人與否，均應併予諭知
    沒收之，特此敘明。
據上論斷，應依刑事訴訟法第二百九十九條第一條前段，刑法第
二十八條、第五十六條、第二百十六條、第二百十條、第二百十
二條、第二百十四條、第二百十九條、第五十五條、第四十一條
第一項前段、第三十八條第一項第二款、第三款，罰金罰鍰提高
標準條例第一條前段、第二條，判決如主文。
本案經檢察官賴慶祥到庭執行職務
中　　華　　民　　國　　94　　年　　8 　　月　　25　　日
                         臺灣宜蘭地方法院刑事第三庭
                                 法  官
以上正本證明與原本無異。
如不服本判決，應於判決送達後10日內，向本院提出上訴狀。（
需附繕本）
                                 書記官　詹玉惠
中　　華　　民　　國　　94　　年　　8 　　月　　25　　日
附錄本案論罪科刑法條全文
刑法第二百十條
偽造、變造私文書，足以生損害於公眾或他人者，處五年以下有
期徒刑。
刑法第二百十二條
偽造、變造護照、旅券、免許證、特許證及關於品行、能力服務
或其他相類之證書、介紹書，足以生損害於公眾或他人者，處一
年以下有期徒刑、拘役或三百元以下罰金。
刑法第二百十四條
明知為不實之事項，而使公務員登載於職務上所掌之公文書，足
以生損害於公眾或他人者，處三年以下有期徒刑、拘役或五百元
以下罰金。
刑法第二百十六條
行使第二百十條至第二百十五條之文書者，依偽造、變造文書或
登載不實事項或使登載不實事項之規定處斷。
